

#### **PROFIL**

Mon intérêt pour le design, l'architecture, l'expérience utilisateur et la programmation me pousse à me diversifier un maximum pour concevoir et réaliser des sites web du cahier des charges à la mise en ligne. Je suis prête à participer à la réalisation de vos projets.

## COORDONNÉES

- 06 23 61 88 30
- ✓ morganetressens@gmail.com



8, rue Antoine de Condorcet66000 Perpignan

#### **FORMATION**

OPQUAST

FÉVRIER 2022

Maîtrise de la qualité en projet web niveau confirmé (795pts) code de vérification OOUJRH

O'clock

JUIN 2021 - NOV 2021

Développeur web et web mobile

GIPSA - Toulouse

Baccalauréats ES

2018

Certification Auxiliaire spécialisée vétérinaire

- UPVD Via Domitia Perpignan 2004 - 2006 Sociologie
- Lycée Aristide Maillol- Perpignan
  2004

# EXPÉRIENCE PROFESSIONNELLE

- Thérapeute Développeuse Web & mobile AVRIL 2022
  - Création du site d'une thérapeute site vitrine -React/Nextjs https://christinetoledo.fr
- MYAS Gallery Développeuse Web & mobile MARS 2022
  - Product owner Création du site d'une galerie d'art, React/Nextjs - Symfony (en cours)
     https://myasgallery.com
- SCP Vétérinaires Auxiliaire spécialisée vétérinaire NOV 2007 - JAN 2022

Analyse du besoin du client, gestion administrative et informatique, assistance aux actes médicaux et chirurgicaux.

Divers accueil d'enfants (66) - Animatrice
 JUILLET 2004 - AOÛT 2011

Centre de loisirs, colonie de vacances et périscolaires.

### QUALIFICATIONS

- HTML/CSS
- Javascript / React
- PHP / Symfony
- NextJs / Node
- HTML /CSS